【裁判字號】    97,交聲,940
【裁判日期】    980113
【裁判案由】    聲明異議
【裁判全文】
臺灣臺南地方法院交通事件裁定         97年度交聲字第940號
移送機關    交通部公路總局嘉義區監理所麻豆監理站
受處分人    甲○○
上列受處分人因違反道路交通管理處罰條例案件，對於交通部公
路總局嘉義區監理所麻豆監理站97年9月9日所為之裁決處分（處
分案號：嘉監裁罰字第裁75-BB0000000號），聲明異議，本院裁
定如下：
    主  文
異議駁回。
    理  由
一、原處分意旨略以：異議人即受處分人甲○○（下稱異議人）
    駕駛車牌號碼６Ｋ－１８５９號自小客車，於民國九十七年
    六月十三日二十一時八分許行經高雄市○○路與和平路之交
    岔路口時，因不遵守道路交通標線之指示，經高雄市政府警
    察局交通警察大隊員警由該路口所設置之自動照相儀器拍照
    逕行製單舉發。嗣經移送機關即交通部公路總局嘉義區監理
    所麻豆監理站，依道路交通管理處罰條例第六十條第二項第
    三款，裁處異議人罰鍰新臺幣（下同）九百元等語。
二、本件議異意旨略以：異議人於該路口確實超過標線，惟異議
    人原停於線內等待左轉，後方車輛按喇叭示意後方車輛要迴
    轉，所以異議人車輛才會稍微往前移動，禮讓該車。異議人
    違反道路交通管理處罰條例是事實，但法規是死的，人是活
    的，交通部也有廣告宣導行車應禮讓，減少事故發生等語。
三、按汽車駕駛人駕駛汽車不遵守道路交通標誌、標線、號誌之
    指示者，處九百元以上一千八百元以下罰鍰，道路交通管理
    處罰條例第六十條第二項第三款定有明文。次按停止線，用
    以指示車輛停止之界限，車輛停止時，其前懸部分不得伸越
    該線；車輛面對圓形紅燈表示禁止通行，不得超越停止線或
    進入路口，道路交通標誌標線號誌設置規則第一百七十條第
    一項、第二百零六條第一項第五款分別定有明文。
四、經查：
(一)、異議人甲○○駕駛車牌號碼６Ｋ－１８５９號自小客車，於
    九十七年六月十三日二十一時八分許行經高雄市○○路與和
    平路之交岔路口時，因該處路口號誌燈紅燈亮啟，異議人車
    輛前懸部分仍伸越停止線，經高雄市政府警察局交通警察大
    隊員警由該路口所設置之自動照相儀器拍照逕行製單舉發等
    情，有高雄市政府警察局九十七年七月八日高市警交相字第
    ＢＢ0000000號舉發違反道路交通管理事件通知單一
    紙及違規採證照片二幀附卷可稽，且異議人對違規之事實並
    不爭執，是異議人上開違規行為，應足認定。
(二)、異議人雖辯稱原停於線內等待左轉，後方車輛按喇叭示意後
    方車輛要迴轉，所以伊車輛才會稍微往前移動，禮讓該車云
    云。然揆諸前說明，異議人駕駛汽車行經交岔路口時，面對
    圓形紅燈表示禁止通行時，本應停止於路口停止線前，以保
    持路口淨空，此乃為任何駕駛人皆應遵守之交通規則，不容
    異議人諉稱不知，至於其違規行為有無妨礙交通，核與其違
    規行為之成立無涉。是異議人於上開時、地，既有在紅燈亮
    起時車輛前懸部分伸越停止線之違規行為，而已違法在先，
    故異議人尚難僅執為方便他車通行，以免阻礙後車迴轉之事
    由，以解免其不遵守道路標線指示之違規責任。此外，觀諸
    違規採證照片明確可知，案發當時該路段路況良好，並無任
    何阻礙，地面亦無任何障礙物存在，異議人並無不能遵守道
    路交通標線指示之情事。
五、綜上所述，異議人有於上述時、地，駕駛前開自小客車，不
    遵守道路交通標線指示之違規行為，足堪認定。則移送機關
    依道路交通管理處罰條例第六十條第二項第三款之規定，裁
    處異議人罰鍰九百元，核無違誤。本件異議無理由，應予駁
    回。
六、據上論斷，應依道路交通管理處罰條例第八十七條第二項、
    道路交通案件處理辦法第十九條，裁定如主文。
中    華    民    國    98    年     1    月    13    日
                        交通法庭法  官  陳金虎
以上正本證明與原本無異。
如不服本裁定應於送達後5日內向本院提出抗告狀（應附繕本）
。
                                書記官  蔡明峰
中    華    民    國    98    年    1     月    13    日


司法院資訊處製作；財團法人民間司法改革基金會備份。
